臺灣彰化地方法院刑事判決　　　　　　　100年度易字第895號
公　訴　人　臺灣彰化地方法院檢察署檢察官
被　　　告　江俊達
選任辯護人　陳勝義律師
上列被告因恐嚇危害安全案件，經檢察官提起公訴（100年度偵
字第5392號），本院判決如下：
    主    文
江俊達以加害生命、身體之事，恐嚇他人致生危害於安全，處拘
役伍拾日，如易科罰金，以新臺幣壹仟元折算壹日；又以加害生
命、身體之事，恐嚇他人致生危害於安全，處拘役貳拾日，如易
科罰金，以新臺幣壹仟元折算壹日；又以加害生命、身體之事，
恐嚇他人致生危害於安全，處拘役貳拾日，如易科罰金，以新臺
幣壹仟元折算壹日。應執行拘役柒拾日，如易科罰金，以新臺幣
壹仟元折算壹日。
    犯罪事實
一、江俊達因家中開設稻米烘乾廠作業時所生微塵之事，迭與鄰
    居劉茂昌發生爭執，並心生不滿，竟各基於恐嚇危害安全之
    犯意，先後為下列行為：(一)於民國100年5月16日17時50分許
    ，攜帶西瓜刀1支，前往劉茂昌任職之彰化縣竹塘鄉○○村
    ○○○路1501號銘堅（起訴書誤載為銘聖）汽車修配廠，欲
    找劉茂昌尋釁，劉茂昌見江俊達攜帶西瓜刀且來意不善，即
    未出面，並在廠內隱蔽處觀察，江俊達因未見劉茂昌，乃向
    劉茂昌雇主張學燈告稱「西瓜刀很利，叫劉茂昌小心一點」
    ，以加害生命、身體之事恐嚇劉茂昌，張學燈在江俊達離去
    後即告之劉茂昌，使劉茂昌心生畏懼，致生危害於安全。
    (二)另於同年月20日10時45分許，駕車經過銘堅汽車修配廠前
    ，見劉茂昌立於門口，竟又另行起意，告以「晚上去你家收
    拾你，要讓你死」等加害生命、身體之事恐嚇劉茂昌，使劉
    茂昌心生畏懼，致生危害於安全。(三)又另行起意，於上開20
    日當晚7時多，前往劉茂昌之彰化縣埤頭鄉○○村○○路329
    巷32號住處門口，叫囂「有種出來，讓你死」等加害生命、
    身體之事恐嚇劉茂昌，使劉茂昌心生畏懼，致生危害於安全
    。
二、案經劉茂昌訴由彰化縣警察局芳苑分局報告台灣彰化地方法
    院檢察署檢察官偵查起訴。
    理    由
一、按被告以外之人於偵查中向檢察官所為陳述，除顯有不可信
    之情況者外，得為證據，同法第159條之1第2項定有明文。
    偵查中對被告以外之人（包括證人、鑑定人、告訴人、被害
    人及共同被告等）所為之偵查筆錄，或被告以外之人向檢察
    官所提之書面陳述，性質上均屬傳聞證據。惟現階段刑事訴
    訟法規定檢察官代表國家偵查犯罪、實施公訴，依法其有訊
    問被告、證人及鑑定人之權，證人、鑑定人且須具結，而實
    務運作時，檢察官偵查中向被告以外之人所取得之陳述，原
    則上均能遵守法律規定，不致違法取供，其可信度極高。證
    人劉茂昌、張學燈於檢察官偵查中具結所為之陳述，其未曾
    提及檢察官在偵查時有不法取供之情形，上開供述復無顯不
    可信之情況，依上說明，上開證人於偵查中之證言自具有證
    據能力。
二、訊據被告江俊達對於上開100年5月16日攜帶西瓜刀至銘堅汽
    車修配廠恐嚇告訴人劉茂昌之犯罪事實坦承不諱，但矢口否
    認上開於同年月20日上午、晚上之恐嚇犯行，辯稱：上開20
    日上午只有開車經過而已，當晚有去他家，只是叫他小心一
    點，均未恐嚇告訴人等語，經查：被告坦承上開犯罪事實欄
    一(一)所載攜帶西瓜刀恐嚇之犯行，可見被告與告訴人確有怨
    隙，又關於犯罪事實欄一(二)(三)所載部分，被告先於警詢時稱
    ：（上開20日上午）僅當面說當晚會去他家找他等語（見偵
    卷第6頁），繼於偵查中稱：去他們工廠都沒見到告訴人，
    （當晚）只有叫他出來等語（見偵卷第22頁背面），再於本
    院審理時稱：上午只有開車經過而已，當晚有去他家，只是
    叫他小心一點等語（見本院審理筆錄第10、11頁），其先後
    所述均不相同，所辯已有可疑，而上開犯罪事實欄一(一)(二)(三)
    所載之事實，均據證人即告訴人劉茂昌於偵查及本院審理時
    結證明確，核與證人張學燈偵查中結證之情節相符，且證人
    劉茂昌上開結證稱：被告於上開20日上午開車經過時恐嚇稱
    ：「晚上去你家收拾你，要讓你死」等語，當晚被告確實再
    到告訴人住處，顯係依其上午所言「晚上去你家」所為之行
    動，被告與告訴人既有上開怨隙，被告又曾在上開16日攜刀
    恐嚇告訴人，告訴人上開證述被告於上開20日上午、晚上分
    別以言詞恐嚇告訴人之情節，應與事理相符，堪認與事實相
    符，被告上開先後不符之辯解，顯係卸責之詞，難以採信。
    本件事證明確，被告犯行均堪認定。
三、至辯護人為被告辯護稱：告訴人關於上開犯罪事實欄一(二)(三)
    部分，於審理時與偵查中所述不同，顯有加油添醋，不能採
    信云云，但查：人之記憶會隨時間經過而流失，此為人之常
    情，證人即告訴人劉茂昌於偵查及本院審理時所證，其主要
    之恐嚇情節既均相同，自不能僅因部分細節略有不同，即認
    其證述不可採信，辯護人此部份所辯，難以作為有利被告之
    認定。
四、核被告所為，均係犯刑法第305條之恐嚇危害安全罪。被告
    先後3次犯行，犯意有別，行為互殊，應予分論併罰。爰審
    酌被告僅因細故之犯罪動機，且其為犯罪事實欄一(一)所示行
    為時，更係以持刀恫嚇之方式為之，致告訴人擔憂恐懼，影
    響告訴人日常生活、工作之安穩甚鉅，其行為漠視法紀，危
    害社會治安，復未能與告訴人達成和解或賠償損害，及當庭
    向告訴人道歉、坦承犯罪事實欄一(一)所示犯行但否認其餘犯
    行之犯後態度，暨審酌其智識程度、生活狀況等一切情狀，
    分別量處如主文所示之刑，及諭知易科罰金之折算標準，並
    定其應執行刑及諭知易科罰金之折算標準。至被告上開犯罪
    所用之西瓜刀，並未扣案，又非違禁物，爰不予宣告沒收，
    併此說明。
據上論斷，應依刑事訴訟法第299條第1項前段，刑法第305條、
第51條第6款、第41條第1項前段，刑法施行法第1條之1第1項、
第2項前段，判決如主文。
本案經檢察官何玉鳳到庭執行職務。
中    華    民    國   100    年    9     月    28    日
                  刑事第一庭  法  官  余仕明
以上正本證明與原本無異。
如不服本判決應於收受判決後10日內向本院提出上訴書狀，並應
敘述具體理由；其未敘述上訴理由者，應於上訴期間屆滿後20日
內向本院補提理由書（均須按他造當事人之人數附繕本）「切勿
逕送上級法院」。
告訴人或被害人對於判決如有不服具備理由請求檢察官上訴者，
其上訴期間之計算係以檢察官收受判決正本之日期為準。
中    華    民    國    100   年    9     月    28    日
                              書記官  洪年慶
附錄本案論罪科刑法條全文：
中華民國刑法第305條
以加害生命、身體、自由、名譽、財產之事，恐嚇他人致生危害
於安全者，處 2 年以下有期徒刑、拘役或 3 百元以下罰金。